Gustavo Adolfo Toledo Barandica

Neiva-Huila, Colombia

Teléfono: +57 3183718246 Email: toledo970501@gmail.com GitHub: https://github.com/gtolbar

LinkedIn: https://www.linkedin.com/in/gustavotoledo97/

Perfil Profesional:

Desarrollador Full Stack e ingeniero electrónico con más de 3 años de experiencia, certificado en AWS Technical Essential, AWS Partner: Sales accreditation (Business), CCNA: Switching, Routing, and Wireless Essentials, CCNA: Introduction to Networks. Además, cuento con habilidades comunicativas en inglés a nivel B1, lo que facilita mi participación en equipos multidisciplinarios y colaboración en entornos internacionales.

Conocimientos y manejo integral de tecnologías como Spring Framework, Angular, SQL, JSF, Azure DevOps, metodología Scrum y la plataforma AWS; realizando soporte, arquitectura de software, diseño de aplicativos webs, fundamentado en procesos de programación, gestión de proyectos por medio de la estimación y tramite de requerimientos.

Con fuertes habilidades para la resolución de problemas desde la orientación a resultados, soy proactivo, doy apoyo continuo a los equipos de trabajo, tengo capacidad investigativa, soy asertivo, tengo adaptabilidad frente al cambio, estoy enfocado al cumplimiento de metas asociadas al sector TI, soy disciplinado y constante.

Experiencia Profesional:

DESARROLLADOR JAVA/ANGULAR- SOPHOS SOLUTIONS (Enero 2023 – Actualmente)

ÁREAS DE EXPERIENCIA:

- Soporte de bugs en paquetería en los servicios de Cumplimiento y Pymeexpress para SURA en PL/SQL
- Soporte para el servicio de recargas "Bancolombia" a través de las tecnologías AWS, Angular Framenwork, Spring Framenwork y otros.
- Se desarrolla servicio de recarga de paquete para Bancolombia, cuyo proceso es la compra de paquetes de operadores móviles en Colombia.

Logros:

- Solución de bugs del 100%.
- Migración de cuentas de infraestructura AWS en un 100%.
- Servicio de paquetes Bancolombia con Puntored hasta producción.

Aptitudes:

Java, Spring boot, Angular, Typescript, Azure DevOps, Microservicios, Gestión del tiempo, PLSQ, AWS, DynamoDB, Docker, lambdas, PL/SQL

> DESARROLLADOR DE SOFTWARE - JVN TECNOLOGIAS (Junio 2022 – Enero 2023)

ÁREAS DE EXPERIENCIA:

- Upgrade software JDK 1.7 -> 1.8, Oracle weblogic 10.3.6 -> 14.1.1.0, Oracle coherence -> 14.1.1.0, JSF 1.2 -> JSF 2.x
- Corrección de Bugs aplicativo web ecommerce

Logros:

• Logre exitosamente la actualización del 100% de los módulos de software y se solucionan problemas de compatibilidad con dependencias.

Aptitudes:

JSF, Java, JIRA, Microservicios, Gestión del tiempo, WildFly, jboos, PrimeFaces, PL-SQL, Servicios Web SOAP, Oracle weblogic, Bitbucket

DESARROLLADOR FULL STACK - INGYTAL (Mayo 2022 – Agost 2022)

ÁREAS DE EXPERIENCIA:

 Trabaje en el desarrollo de aplicativo web de control de aduanas gobierno Perú mi área de acción fue en el Backend estructurando comportamiento según el rol, en el Frontend me desempeñe realizando pantallas según los mockups suministrados. Las tecnologías utilizadas para el desarrollo de esta fueron Spring Framework y Angular implementadas bajo la arquitectura de microservicios y microfrontends.

Logros:

- Se trabajó sobre la funcionalidad del comportamiento del aplicativo por roles 80%
- Desarrollo e implementación de pantallas en el Frontend del 100%

Aptitudes:

Angular, Spring Boot, SQL (PostgreSQL), Keycloak, Maven, Gradle, Micro Frontends (single-spa) y Microservicios.

➤ DESARROLLADOR FULL STACK - TOLBAR Technology - (Enero 2022 - Abril 2022)

ÁREAS DE EXPERIENCIA:

• Se desarrolla servicio para generar certificados mediante Jasper Report para cliente asesoramos al día. Las tecnologías utilizadas para el desarrollo de estas fueron Spring Framenwork y Angular implementadas bajo la arquitectura de capas.

Logros:

 Se desarrolla e implementa módulo de certificados de la compañía con Jasper Report en un 100%.

Aptitudes:

Angular, Spring Boot, SQL (MySQL), Jasper Report, Postman, Spring JPA, Spring Security, Servicios REST, Git

DESARROLLADOR - Stock Gestión Integral SAS – (Febrero 2017 – Febrero 2018)

ÁREAS DE EXPERIENCIA:

- Como Desarrollador de Software y Electrónico en el area de Drones en StockGI, desempeñé un papel integral en el diseño y desarrollo de soluciones para drones. Mis responsabilidades abarcaron:
 - Desarrollo de Software en Java: Diseñé y programé software en Java para el control y monitoreo de drones. Esto incluyó la creación de interfaces y funcionalidades para gestionar aspectos como la batería, señal, altura y otros parámetros críticos.

- Desarrollo de Hardware Electrónico: Trabajé en el diseño de componentes electrónicos específicos para drones, incluyendo placas de circuito impreso (PCB) y sensores.
 Garanticé la eficiencia y la confiabilidad de estos componentes.
- Integración de Software y Hardware: Logré una estrecha integración entre el software y el hardware para garantizar un funcionamiento sin problemas de los drones.

Logros:

 Se desarrolla aplicativo y diseño para lanzamiento de parachute a distancia Drone en un 100%.

Aptitudes:

Spring Boot, SQL (MySQL), C++, Diseño 3D, impression 3D, Git

Otras experiencias laborales:

MONITOR DE ACADÉMICO - Universidad UNAD (Junio 2020 - Diciembre 2021)

ÁREAS DE EXPERIENCIA:

Monitor de Algebra, Trigonometría y Geometría analítica - 2021 Monitor de Física General – 2020

 Desempeñe aportando al curso material de guía y apoyando a estudiantes con dudas sobre ciencias exactas

Logros:

 Suministre material de apoyo para los cursos en las áreas a trabajar, facilitando entender de manera didáctica las temáticas del curso,

Aptitudes:

Ciencias exactas, ofimática, liderazgo, proactividad, transmisión de conocimientos, Gestión de tiempo

ASISTENTE TÉCNICO BIOMÉDICA - EMCOSALUD (Agosto 2014 – Enero 2016)

ÁREAS DE EXPERIENCIA:

Mantenimiento correctivo y preventivo de equipos biomédicos

Formación Académica:

[INGENIERÍA ELECTRÓNICA], [4.0/5.0] [Universidad Nacional Abierta y a Distancia - UNAD] [Neiva-Huila, Colombia]

Logros:

- Logré ser Monitor académico de las áreas de Física General y Algebra, trigonometría y geometría analítica por 2 años consecutivo.
- Beca del 75% para posgrado
- Realice profundización en posgrado en Gestión de tecnología de información

[TECNÓLOGO EN AUTOMATIZACIÓN INDUSTRIAL], [Febrero, 2016]

[Servicio Nacional de Aprendizaje - SENA] [Neiva-Huila, Colombia]

Logros:

 Represente al departamento del Huila en la modalidad de Robótica en la nacionales WorkSkills de Colombia

Formación Complementaria:

- [INTERMEDIATE LEVEL AT STRIDE] [Actualmente, 2023]
- [AWS cloud practioner] [Diciembre, 2023]
- [AWS Partner: Acreditación de economía de la nube AWS Entrenamiento de negocios] –
 [Diciembre, 2023]
- [AWS Partner: Sales accreditation (Business)] [Diciembre, 2023]
- [PRE INTERMEDIATE LEVEL AT STRIDE] [Julio, 2023]
- [Curso de Arquitecturas Limpias para Desarrollo de Software] [Septiembre, 2023]
- [Curso de Infraestructura Como Código en AWS] [Junio-2023]
- [Curso Profesional de DevOps] [Feb,2023]
- [Curso de Docker] [Ene-2023]
- [Curso Básico de Jenkins] [Dic-2022]
- [AWS Technical Essential (Spanish)] [Abril,2022]
- [CCNA: Switching, Routing, and Wireless Essentials] [Mayo, 2022]
- [CCNA Introduction to networks] [Mayo, 2021]

Resumen tecnologias:

- Spring Framework
- Angular
- JAVA
- AWS
- Azure DevOps
- JSF
- SQL (MySQL, PostgreSQL, Oracle) y PL/SQL
- JIRA

- Weblogic
- Jenkins
- Docker
- Gradle Maven
- GIT (Gitlab, Github, Bitbucket)
- C++ (Microcontroladores)

Otros Datos de Interés:

Disponibilidad para viajar (pasaporte).

Idiomas:

Inglés: Intermedio Español: Nativo